【裁判字號】    89,交抗,545
【裁判日期】    890724
【裁判案由】    聲明異議
【裁判全文】
臺灣高等法院臺中分院刑事裁定                    八十九年度交抗字第五四五號
    抗  告  人
    即受處分人  甲○○
右抗告人因違反道路交通管理處罰條例案件，不服臺灣臺中地方法院中華民國八十九
年五月十一日裁定（八十九年度交聲字第七號），提起抗告，本院裁定如左：
    主  文
抗告駁回。
    理  由
一、原審裁定意旨略以：甲○○（下稱抗告人）所有之車號ＫＥ─二一二六號自用小
    客車逾期檢驗，逾期六個月以上，為交通部公路局新竹區苗栗監理站檢發不依限
    期參加定期檢驗。因抗告人未於舉發單所載應到案時間內至指定地點接受裁罰，
    該站乃逕行裁決其應罰新台幣一千八百元並註銷牌照，有違反道路交通管理事件
    裁決書一份在卷可稽，且抗告人對上開事實並不否認。是以抗告人確有違反上開
    規定，事證明確，從而該站逕行裁決應罰新台幣一千八百元並註銷牌照，與規定
    並無不當，而將抗告人之異議予以駁回。。
二、抗告意旨略以：檢驗車輛通知為申請檢驗之必要條件，請求廢棄原裁定云云。
三、按汽車檢驗應按指定日期將車輛駛往公路監理機關檢驗場所或指定地點接受檢驗
    ，道路交通安全規則第三十六條定有明文。又汽車不依限參加定期檢驗或臨時檢
    驗者，處汽車所有人新台幣九百元以上一千八百元以下罰鍰；逾期一個月以上者
    並吊扣其牌照，至檢驗合格後發還，逾期六個月以上者，註銷其牌照。且汽車所
    有人、駕駛人違反道路交通管理，不依通知所定限期，前往指定處所聽候裁決者
    ，公路主管機關，得逕行裁決之，道路交通管理處罰條例第十七條第一項及第六
    十四條分別定有明文。而違反道路交通管理事件統一裁罰標準及處理細則第四十
    四條第一項規定：違反道路交通管理事件之行為人未依規定自動繳納罰鍰或未依
    規定到案聽候裁決，處罰機關應於一個月內依標準表，逕行裁決之。經查，抗告
    人之自用小客車係於民國八十一年五月二十八日申領牌照，至八十七年五月起應
    每半年辦理檢驗，其指定檢驗日期為八十七年五月二十八日，雖道路交通安全規
    則自八十一年十一月十五日起迭有修正，然就領有牌照之汽車，其出廠年份，自
    用小客車未滿三年者免予定期檢驗，三年以上未滿六年者，每年至少檢驗一次，
    六年以上者每年至少檢驗二次，歷次修正上開規定均未異動，故抗告人以往就有
    辦理汽車檢驗之經驗，其抗告意旨指稱因未經通知汽車檢驗，故請求廢棄原裁定
    云云，顯屬狡飾之詞，不足為採。本件抗告，為無理由，應予駁回。
三、據上論斷，應依道路交通案件處理辦法第二十六條，刑事訴訟法第四百十二條，
    裁定如主文。
中      華      民      國    八  十  九      年    七    月  二十四    日
                              臺灣高等法院臺中分院刑事第四庭
                                    審判長法  官  吳  重  政
                                          法  官  劉  連  星
                                          法  官  劉  登  俊
右正本證明與原本無異。
不得再抗告。
                                          書記官  郭  文  華
中      華      民      國    八十九      年      七      月   二十五   日
                                                                        Ｋ


司法院資訊處製作；財團法人民間司法改革基金會備份。
